

Prince de Gloire ONDONGO

Développeur Full-stack

Passionné par les dernières avancées technologiques et avide de nouvelles connaissances, je suis titulaire d'un diplôme en génie logiciel, avec une expertise particulière dans le développement web (frontend et backend), le mobile et les réseaux. Mon objectif est de relever les défis les plus innovants, de devenir un atout indispensable et de contribuer à l'innovation dans le secteur informatique où j'exerce avec excellence. Je recherche actuellement une opportunité de formation pour un titre de Bac +4 expert web pour concrétiser ce rêve

Âge 20 ans Nationalité Congolaise Langue Français E-mail prince.ondongo@ism.edu.sn

Adresse

Anglais(bases)

Dakar, Sénégal

gitHub

gloire.github.io

Site

gloireondongo.linkedin

Linkedin

Compétences



• Développement web(intermédiaire)

- o Html & Css
- ChakraUi & Bootstrap
- Animation FramerMotion
- NextJs, Angular
- Flask , SpringBoot, Symphony
- Wordpress

Développement Mobile (Bases) & Desktop(intermédiaire)

- Swift & SwiftUi
- Flutter
- JavaFxml , C# . Net

Bases de données (Intermédiaire)

- Firebase , Sql, Strapi
- Architecture
 - MVC, MVP, MVVM

Atouts personnels



- Grande capacité d'adaptation, Rigoureux, sérieux, et passionné
- o Capacité à travailler en équipe

Loisirs

 Fans de nouvelle technologie, découverte et apprentissage, Jeux vidéo, Animation, manga

Formations

Master en Ingénierie Informatique

gloireondongo.online

Licence en génie logiciel

Ism Digital Campus

Obtention d'un diplôme de licence après 3ans

2020 -> 2023

Formation autodidacte

OpenclassRoom Et Udemy

2020 → 2023

Expériences professionnelles



Dysoft Consulting

Développeur Full-stack Junior

Mai 2023 - Octobre 2023

Contribution au développement d'applications web et mobile innovantes en utilisant des technologies frontend et backend modernes telque NextJs, Firebase, SwiftUi, ChakraUi, FramerMotion

Monark

Assistant Web Développeur

Avril 2022 - Septembre 2022

Participation à la conception et à l'implémentation de site Wordpress , Html , Css , Js et aux fonctionnalités d'une application Django